【裁判字號】    97,訴,4549
【裁判日期】    980327
【裁判案由】    毒品危害防制條例
【裁判全文】
臺灣臺中地方法院刑事判決              97年度訴字第4549號
公  訴  人  臺灣臺中地方法院檢察署檢察官
被      告  丙○○
                    （現因另案在臺灣台中監獄執行中）
指定辯護人  本院公設辯護人戊○○
上列被告因毒品危害防制條例案件，經檢察官提起公訴（97年度
偵字第23422號），本院判決如下：
    主    文
丙○○犯如附表所示之販賣第一級毒品罪，各處如附表所示之刑
（含主刑及從刑）。又轉讓第一級毒品，處有期徒刑壹年貳月；
扣案之LG行動電話壹支（含門號0000000000號SIM卡壹枚）沒收
。又持有第二級毒品，處有期徒刑肆月，扣案之毒品甲基安非他
命壹包（驗餘淨重零點零柒參玖公克）沒收銷燬之。應執行有期
徒刑拾柒年；扣案之毒品甲基安非他命壹包（驗餘淨重零點零柒
參玖公克）沒收銷燬之、LG行動電話壹支（含門號0000000000號
SI M卡壹枚）沒收。因販賣第一級毒品所得之財物新臺幣陸仟元
沒收，如全部或一部不能沒收時，以其財產抵償之。
    犯罪事實
一、丙○○（綽號冷氣、王仔）明知海洛因係毒品危害防制條例
    第2條第2項第1款所規定之第一級毒品，不得無故持有、販
    賣或轉讓，竟分別基於販賣第一級毒品海洛因以營利之犯意
    ，而於附表所示6次時、地，以其所有之廠牌為LG、門號係0
    000000000號行動電話1支供為販賣海洛因之聯絡工具，將毒
    品海洛因販賣給甲○○、乙○○及己○○等3人，共計得款
    新臺幣（下同）6000元（附表編號五部分，販賣海洛因1包
    給乙○○之對價為500元，因讓乙○○賒欠，實際上並無犯
    罪所得），其各次販賣之對象、時間、地點、交易過程及所
    得財物，均詳如附表所示。
二、丙○○又另行起意，於97年10月3日21時43分許，以其所有
    持用之0000000000號行動電話撥打乙○○所持用之00000000
    00號行動電話，約定待乙○○之家人離去後，於當晚前往台
    中巿西屯區○○○路○段118號「澄清醫院」815之1號病房內
    探視乙○○，而於同日23時許，在該病房內，將第一級毒品
    海洛因1包無償轉讓給乙○○。嗣乙○○因涉嫌施用第一級
    毒品，於同日23時17分許，在該病房內為警查獲，扣得上述
    丙○○所轉讓之毒品海洛因1包（驗餘淨重0.0343公克），
    進而查悉上情。
三、丙○○明知甲基安非他命為毒品危害防制條例第2條第2項第
    2款所規定之第二級毒品，不得持有，竟於97年9月26日前後
    某日，在台中巿文心路與櫻花路口附近某處，以2000元之代
    價，向某真實身分不詳之成年人購買第二級毒品甲基安他命
    1包（驗餘淨重0.0739公克），而無故持有之。嗣於97年10
    月3日23時30分許，在前開「澄清醫院」前為警查獲，扣得
    上述之甲基安非他命1包及其所有供犯前開販賣第一級毒品
    罪及轉讓第一級毒品罪所使用之廠牌為LG、門號係00000000
    00號之行動電話1支（含SIM卡1枚）。
四、案經台中巿警察局移送臺灣臺中地方法院檢察署檢察官偵查
    起訴。
    理    由
壹、關於證據能力部分：
一、按被告以外之人於偵查中向檢察官所為陳述，除顯有不可信
    之情況者外，得為證據，刑事訴訟法第159條之1第2項定有
    明文。偵查中對被告以外之人所為之偵查筆錄，或被告以外
    之人向檢察官所提之書面陳述，性質上均屬傳聞證據。惟現
    階段刑事訴訟法規定檢察官代表國家偵查犯罪、實施公訴，
    依法其有訊問被告、證人及鑑定人之權，證人、鑑定人且須
    具結，而實務運作時，檢察官於偵查中向被告以外之人所取
    得之陳述，原則上均能遵守法律規定，不致違法取供，其可
    信度極高。故被告以外之人前於偵查中已具結而為證述者，
    除反對該項供述得具有證據能力之一方已釋明「顯有不可信
    之情況」之理由外，不宜遽指該證人於偵查中之陳述不具證
    據能力。從而，本件證人甲○○、乙○○及己○○於檢察官
    訊問時以證人身份具結後所為證述之內容，因被告丙○○及
    其指定辯護人均未曾提及檢察官在偵查時有何違反法定程序
    而非法取供之情形，亦無釋明上開供述有何顯不可信之情況
    ，故依上開說明，自均有證據能力。
二、次按被告以外之人於審判外之陳述，雖不符刑事訴訟法第15
    9條之1至同條之4之規定，而經當事人於審判程序同意作為
    證據，法院審酌該言詞陳述或書面陳述作成時之情況，認為
    適當者，亦得為證據；當事人、代理人或辯護人於法院調查
    證據時，知有第159條第1項不得為證據之情形，而未於言詞
    辯論終結前聲明異議者，視為有前項之同意；乃該法第159
    條之5所明定。觀其立法意旨，乃在於傳聞證據未經當事人
    之反對詰問予以核實，原則上先予排除。惟若當事人已放棄
    反對詰問權，於審判程序中表明同意該等傳聞證據可作為證
    據；或於言詞辯論終結前未聲明異議，則基於尊重當事人對
    傳聞證據之處分權，及證據資料愈豐富，愈有助於真實發見
    之理念，且強化言詞辯論主義，使訴訟程序得以順暢進行，
    上開傳聞證據亦均具有證據能力。查本案除前開甲○○、乙○○及己○○等3人於偵查中之證詞及後述所載之扣案物外
    ，其餘在下列判決理由中所引為證據之各項證據資料（包括
    書證），並未經檢察官、被告及其指定辯護人聲明異議，且
    依卷證資料顯示，各該證據之作成狀態，也無違法不當或證
    據力明顯過低之瑕疵，則承首開之說明，亦均具有證據能力
    。
三、再者，扣案之甲基安非他命1包及廠牌為LG、門號係0000000
    000號之行動電話1支（含SIM卡1枚）等物，並非供述證據，
    而無傳聞法則之適用，另此等扣案物品係員警根據通訊監察
    之證據資料，進而查獲被告時，於經其同意受搜索後，當場
    所扣押者，核非違法取得，復與本件案情具有關聯性，自有
    證據能力。
貳、實體判決之理由：
一、訊據被告丙○○坦承前開犯罪事實欄二、三所載之轉讓第一
    級毒品海洛因及持有第二級毒品甲基安非他命等犯行，而均
    為認罪之表示；惟矢口否認有何販賣第一級毒品給甲○○、
    乙○○或己○○之犯行，辯稱其雖有以扣案之0000000000號
    行動電話與甲○○等3人聯繫，而於附表所示時、地交付海
    洛因給甲○○等3人，然其間並非買賣之交易，有關甲○○
    及乙○○2人部分，皆為其代渠等購買後再轉交給甲○○等2
    人，至於己○○部分，乃與之合資購買，並無賺取任何差價
    云云。而指定辯護人則為其辯稱：依甲○○等3人於本院審
    理時所為證詞，可知被告與其等本即相識，與己○○間更有
    多年友誼，故被告所言僅代其等購買海洛因之辯解，非完全
    不可採信，本件不宜僅依證人片面之詞，即為不利於被告之
    認定等語。經查：
（一）關於前揭被告丙○○轉讓第一級毒品海洛因及持有第二級
      毒品甲基安非他命等犯罪事實，業據證人乙○○於檢察官
      訊問及本院審理時均具結證明無誤（見偵查卷第22頁、本
      院卷第107頁），並有被告所有持用之0000000000號行動
      電話於97年10月3日21時43分許撥打給乙○○之000000000
      0號行動電話之通訊監譯文附卷可稽（見警卷第79頁），
      且乙○○因施用第一級毒品案件，於97年10月3日23時17
      分許，在台中巿西屯區○○○路○段118號「澄清醫院」
      815之1號病房內經警查獲後，已為檢察官訴由本院以97年
      度訴字第4871號判處有期徒刑1年3月確定，扣案即被告所
      轉讓之該包毒品海洛因（驗餘淨重0.0343公克），亦併宣
      告沒收銷燬之等情節，有本院該件宣示判決筆錄附卷可參
      （見本院卷第132-133頁）；另被告為警查獲時所扣得疑
      似第二級毒品甲基安非他命之結晶體1包，經送請行政院
      衛生署草屯療養院鑑驗後，檢出甲基安非他命之成份（驗
      餘淨重0.0739公克），此有該院97年10月16日草療鑑字第
      0971000113鑑定書1份在卷可明（見本院卷第20頁）；此
      外，尚有被告為警查獲後所拍攝之現場照片24張附卷足參
      （見警卷第80-92頁）；復從以上調查所得之證據資料，
      可知被告就轉讓第一級毒品及持有第二級毒品所為認罪之
      表示，包括其於本院審理時所供承扣案之甲基安非他命1
      包乃其於為警查獲前約一週左右，在台中巿文心路與櫻花
      路口附近某處，以2000元之價格向某成年人所購得等語（
      見本院卷第111頁），顯均屬事實，亦可採為證據。從而
      ，有關被告轉讓第一級毒品及持有第二級毒品等犯行，均
      已明確可認。
（二）又被告有於附表編號一至三所示時、地，以其0000000000
      號行動電話為聯絡工具，而各販賣海洛因1包給甲○○，
      合計得款2000元等情節，除有證人甲○○於檢察官訊問及
      本院審理時具結之證詞可憑（見偵查卷第9-13頁、本院卷
      第76-79頁），前後所述一致，未見矛盾或瑕疵外，復有
      警方監聽被告所持用0000000000號行動電話與甲○○所持
      用之0000000000號行動電話間通話之監察譯文附卷可佐（
      見警卷第75-79頁）。
（三）再者，乙○○撥打被告所持用之0000000000號行動電話，
      向被告洽購海洛因，而於附表編號四、五等2次時、地，
      各向被告購買海洛因1包，然僅附表編號四部分當場給付
      代價1千元，至附表編號五部分之對價500元，則經被告同
      意其賒欠，而尚未給付等情節，亦經乙○○於偵、審中均
      具結為真（見偵查卷第19-24頁），且觀諸前揭警方監聽
      0000000000號行動電話之通訊監察譯文，即可知乙○○之
      證詞並非虛指。
（四）附表編號6所載被告販賣海洛因2包給己○○之情節，已為
      己○○於偵查中具結在卷（見偵查卷第14-18頁），並有
      卷內警方監聽0000000000號行動電話之通訊監察譯文可參
      （見警卷第78頁），且核與被告於偵查中所坦承當天確有
      交付海洛因2包給己○○，而向己○○取得3000元之情節
      相符（見偵查卷第27頁）。雖己○○於本院審理時另結證
      稱：他總共見過被告2次，第1次約於3年多前，是在工作
      場所認識的，第2次即係97年10月3日為警查獲當天，當天
      警方查獲他施用毒品，所扣得之海洛因2包確為被告所交
      付，但此乃3年多前他初次與被告見面時，即約定日後被
      告若有接到他的電話，經他說要「見個面」，就是代表要
      請被告幫他找3000元海洛因之意；第2次見面前，他即先
      以電話聯繫被告，在電話中說到「見個面」，被告乃幫他
      找來海洛2包交付給他云云（見本院卷第79頁背面-83頁）
      ，而與先前偵查中之結證迴異。惟參前揭警方監聽000000
      0000號行動電話之通訊監察譯文所示，己○○與被告之間
      於97年10月3日當天共有3次電話通聯，第1次於18時53分3
      秒、第2次於19時9分9秒、第3次為19時25分23秒（各該次
      通話內容詳見警卷第78頁），此3次通話過程中，己○○
      均未說出要「見個面」之關鍵語，致其證詞之憑信性著實
      堪虞；且於己○○至本院為證前，被告始終未曾言及與己○○之間有上開特殊之約定，此有其警詢、檢察官訊問及
      於本院歷次調查、審理之供述（含羈押庭）可查，則倘此
      事為真，被告豈可能於為警獲後始終未曾辯及，此顯違背
      常情，而不合事理；故己○○於本院所為證詞，不足為被
      告有利之判斷。
（五）本件至本院審結時止，被告與證人甲○○、乙○○、己○○等相互間，均未表示有何嫌隙或宿怨，則徵諸一般經驗
      法則，甲○○等3人即無動機也無必要甘冒可能被追訴偽
      證罪之危險，不約而同地設詞構陷被告，其等不利於被告
      之證詞確實可採，已甚明顯。另一方面，甲○○、乙○○
      、己○○等3人與被告均無何交情之事實，其3人已多次陳
      明在卷（見偵查卷第11、16、22頁及本院卷第83、109頁
      ）。然販賣毒品乃毒品危害防制條例所規定之重罪，且為
      杜絕毒品泛濫，檢、警、調等政府機關嚴加查緝，眾所週
      知，倘無利可圖，行為人應無一再冒險而與人交易之理。
      又一般司法實務上，除被告自承外，幾難查得行為人實際
      獲利之情形，則其坦承犯行者被論以販賣之重典，矢口否
      認犯行者，反囿於有無得利難以究明而被輕縱，洵非事理
      之平。故除有具體事例可證確未取得任何利潤外，於一般
      交易之情形，認定販賣之人必有一定利得，應不違反經驗
      法則及論理法則。以上述事理觀諸本案，被告與甲○○等
      3人間既無特殊情誼，也無其他事證可認被告係以從上手
      所取得之原價而轉售給甲○○等人，自足認定被告係基於
      營利之犯意，一再實施如附表所示販賣海洛因之行為。
（六）綜合上述，本件事證明確，被告販賣、轉讓第一級毒品及
      持有第二級毒品等犯行，均已足可認定。被告辯稱絕無販
      賣之犯行云云，因非實情，自無可採；且本件非僅依證人
      所言即認定被告販賣海洛因，其理由已見前述各項所載，
      故指定辯護人所為辯護亦無從予被告有利之認定。
二、核被告丙○○所為，係犯毒品危害防制條例第4條第1項之販
    賣第一級毒品罪、第8條第1項之轉讓第一級毒品罪及第11條
    第2項之持有第二級毒品罪。其為販賣及轉讓而持有第一級
    毒品海洛因之低度行為，應為各次販賣及轉讓之高度行為所
    吸收，均不另論罪。又被告所犯持有第二級毒品罪部分，起
    訴書之犯罪事實欄內已有敘明，雖其證據並所犯法條欄內未
    記載此部分所犯罪名，惟此業經公訴人於本院審理時當庭以
    言詞補正（見本院卷第75頁背面），本院即應併予審酌。再
    者，有關被告所犯如附表所示之販賣第一級毒品罪部分，按
    修正前刑法第56條連續犯之規定，已於95年7月1日起廢除，
    本案被告犯罪在95年7月1日之後，自無修正前刑法第56條連
    續犯之適用；又學理上所謂之「集合犯」，係一種構成要件
    類型，亦即立法者針對特定刑罰規範之構成要件，已預設其
    本身係持續實行之複次行為，具備反覆、延續之行為特徵，
    將之總括或擬制成一個構成要件之「集合犯」行為，此種犯
    罪以反覆實行為典型、常態之行為方式，具侵害法益之同一
    性，因刑法評價上為構成要件之行為單一，因而僅包括的成
    立一罪。而毒品危害防制條例第4條第1項之販賣第一級毒品
    罪，在95年7月1日修正刑法施行前，並未被認係「集合犯」
    ，而在上開刑法修正時（或在此後），亦未經立法機關另為
    「集合犯」之立法；且被告販賣海洛因給甲○○、乙○○及
    己○○等3人之時間、地點均截然可分，主觀上顯非出於一
    次之決意，依社會通念，當以評價為數罪始較適當，方符刑
    罰公平原則。故被告所犯如附表所示各次販賣第一級毒品及
    前揭轉讓第一級毒品、持有第二級毒品等罪，因犯意各別，
    行為互殊，應分論併罰。惟被告所犯販賣第一級毒品罪部分
    ，每次所得或500元或1000元或3000元，著實不多，合計亦
    僅6千元，所生危害遠不及於大量且長期販賣海洛因之盤商
    ，若科以最輕之法定本刑無期徒刑，實嫌過苛，難認符合罪
    刑相當原則及比例原則，也無以與上述危害國人健康最劇者
    有所區隔，而在客觀上足以引起一般人之同情，爰依刑法第
    59條所定，就其6次販賣海洛因之犯行，均酌量減輕其刑。
    另其所犯轉讓第一級毒品及持有第二級毒品等部分，因所轉
    讓之海洛因未逾淨重5公克以上；所持有之甲基安非他命則
    未逾淨重10公克以上，有前開已證明之事實可憑，故無依「
    轉讓持有毒品加重其刑之數量標準」第2條加重其刑之餘地
    ，亦予敘明。爰審酌被告年紀尚輕，卻不惜以毒品戕害他人
    身心，以換取個人不法利益，惡性不輕，又矢口否認犯行，
    未見悔悟，惟其販賣、轉讓及持有之毒品數量均不多，所得
    亦有限，經再考量其素行、犯罪之方法、手段、所生危害等
    一切情狀後，就其所犯各罪，分別量處如主文所示之刑，並
    定其應執行之刑。
三、關於本件從刑及扣案物部分：
（一）扣案之毒品甲基安非他命1包（驗餘淨重0.0739公克），
      應依毒品危害防制條例第18條第1項前段之規定，宣告沒
      收銷燬之。
（二）扣案之LG行動電話1支（含門號0000000000號SIM卡1枚）
      乃被告所有，此業據被告供明在卷可憑（見本院卷第83頁
      背面、第105頁），且係供其犯毒品危害防制條例第4條第
      1項及第8條第1項等罪所用之物，已如前開犯罪事實所載
      ，爰依毒品危害防制條例第19條第1項之規定，予以沒收
      。
（三）被告因販賣第一級毒品6次所得之財物為6000元，此部分
      應依毒品危害防制條例第19條第1項之規定，宣告沒收，
      如全部或一部不能沒收時，以其財產抵償之。
（四）本件於查獲被告時尚扣得第一級毒品海洛因3包（驗餘合
      計淨重0.71公克、空包裝總重0.66公克，見本院卷第71頁
      ）及電子磅秤1台，據被告供稱上述毒品乃欲供自己施用
      ，電子磅秤則因其施用海洛因之成份較薄，需要稀釋之用
      等語（見本院卷第104頁背面）。由於被告於97年10月3日
      23時30分許，在前開「澄清醫院」前為警查獲後，經採尿
      送驗結果，確呈施用海洛因之陽性反應，而經檢察官訴由
      本院以97年度訴字第4580號判處有期徒刑8月，並將上述
      海洛因3包宣告沒收銷燬之確定在案，有該件判決存卷可
      參（見本院卷第123-126頁），復依現存事證，也難認為
      此等扣案物與被告前揭所犯各罪有何關聯，故本案不為沒
      收銷燬之及沒收之諭知。
（五）本件另尚扣得被告所有之現金7200元及門號為0000000000
      號之行動電話1支，然被告陳稱當天向被告己○○所收受
      之金額已轉交給上手，此部分金額為其個人所有（見本院
      卷第104頁背面），再參全案卷證尚難確切證明此真係被
      告因販賣毒品所得之財物，乃未予宣告沒收。復觀前揭通
      聯紀錄及證人甲○○、乙○○、己○○等人所言證詞，俱
      無顯示該支0000000000號之行動電話係供被告販賣或轉讓
      海洛因所用之物，故不諭知沒收。至於被告犯販賣第一級
      毒品罪部分，雖有使用車牌號碼5Q-3203號自小客車為交
      通工具，但該車係案外人黃億所有，有卷附之「車籍查詢
      －基本資料詳細畫面」1紙可悉（見警卷第95頁），尚無
      可依毒品危害防制條例第19條第3項之規定宣告沒收，附
      予敘明。
據上論斷，應依刑事訴訟法第299條第1項前段，毒品危害防制條
例第4第1項、第8條第1項、第11條第2項、第18條第1項前段、第
第19條第1項，刑法第11條前段、第59條、第51條第5款，判決如
主文。
本案經檢察官丁○○到庭執行職務。
中    華    民    國    98    年    3    月    27    日
                  刑事第六庭    審判長法  官  施慶鴻
                                      法  官  李秋娟
                                      法  官  莊深淵
以上正本證明與原本無異。
如不服本判決應於收受判決後10日內向本院提出上訴書狀，並應
敘述具體理由；其未敘述上訴理由者，應於上訴期間屆滿後20日
內向本院補提理由書（均須按他造當事人之人數附繕本）「切勿
逕送上級法院」。
                                      書記官  吳彩華
中    華    民    國    98    年    3     月    27    日
附錄論罪科刑法條
毒品危害防制條例第4條第1項：
製造、運輸、販賣第一級毒品者，處死刑或無期徒刑；處無期徒
刑者，得併科新臺幣1千萬元以下罰金。
毒品危害防制條例第8條第1項：
轉讓第一級毒品者，處1年以上7年以下有期徒刑，得併科新臺幣
1百萬元以下罰金。
毒品危害防制條例第11條第2項：
持有第二級毒品者，處2年以下有期徒刑、拘役或新臺幣3萬元以
下罰金。
附表：
┌──┬───┬─────┬──────────┬───────────┐
│編號│販賣之│販賣之時間│交易過程及被告販賣毒│被告所犯罪名及科刑（含│
│    │對象  │及地點    │品海洛因所得之財物  │主刑及從刑）          │
├──┼───┼─────┼──────────┼───────────┤
│    │甲○○│97年10月1 │甲○○（綽號大頭）以│丙○○販賣第一級毒品，│
│    │      │日15時許，│其持用之門號00000000│處有期徒刑拾伍年貳月。│
│    │      │在台中巿大│81號行動電話撥打許景│扣案之LG行動電話壹支（│
│    │      │雅路「曉明│淵所持用之0000000000│含門號0000000000號SIM │
│一  │      │女中」之對│號行動電話，欲向許景│卡壹枚）沒收；因販賣第│
│    │      │面某處。  │淵購買第一級毒品海洛│一級毒品所得之財物新臺│
│    │      │          │因，而約在上述時、地│幣壹仟元沒收，如全部或│
│    │      │          │，由丙○○販賣海洛因│一部不能沒收時，以其財│
│    │      │          │1包給甲○○，得款新 │產抵償之。            │
│    │      │          │臺幣（下同）1000元。│                      │
├──┼───┼─────┼──────────┼───────────┤
│    │甲○○│97年10月3 │甲○○以上述行動電話│丙○○販賣第一級毒品，│
│    │      │日15時許，│撥打丙○○持用之0986│處有期徒刑拾伍年貳月。│
│    │      │在台中巿華│606301號行動電話，向│扣案之LG行動電話壹支（│
│    │      │美街之「台│丙○○購買海洛因，而│含門號0000000000號SIM │
│二  │      │中擔仔麵」│在上述時地，由丙○○│卡壹枚）沒收；因販賣第│
│    │      │餐廳門口附│販賣海洛因1包給林勝 │一級毒品所得之財物新臺│
│    │      │近。      │忠，甲○○則交付500 │幣伍佰元沒收，如全部或│
│    │      │          │元給丙○○。        │一部不能沒收時，以其財│
│    │      │          │                    │產抵償之。            │
├──┼───┼─────┼──────────┼───────────┤
│    │甲○○│97年10月3 │甲○○於97年10月3日 │丙○○販賣第一級毒品，│
│    │      │日22時許，│21時30分許，在台中巿│處有期徒刑拾伍年貳月。│
│    │      │在台中巿西│西屯路與太原路口附近│扣案之LG行動電話壹支（│
│    │      │屯區台中港│某超商門口前，以公用│含門號0000000000號SIM │
│三  │      │路3段118號│電話撥打丙○○持用之│卡壹枚）沒收；因販賣第│
│    │      │「澄清醫院│0000000000號行動電話│一級毒品所得之財物新臺│
│    │      │」之急診室│，向丙○○洽購海洛因│幣伍佰元沒收，如全部或│
│    │      │前。      │，而在上述時地，由許│一部不能沒收時，以其財│
│    │      │          │景淵販賣海洛因1包給 │產抵償之。            │
│    │      │          │甲○○，甲○○則交付│                      │
│    │      │          │500元給丙○○。     │                      │
├──┼───┼─────┼──────────┼───────────┤
│    │乙○○│97年9月28 │乙○○撥打丙○○所持│丙○○販賣第一級毒品，│
│    │      │日上午10時│用之0000000000號行動│處有期徒刑拾伍年貳月。│
│    │      │許，在台中│電話，欲洽購海洛因，│扣案之LG行動電話壹支（│
│    │      │巿天津路與│而約於上述時、地，在│含門號0000000000號SIM │
│四  │      │大雅路口附│丙○○所駕用之車牌號│卡壹枚）沒收。因販賣第│
│    │      │近。      │碼5Q-3203號自小客車 │一級毒品所得之財物新臺│
│    │      │          │內（車主為黃億），由│幣壹仟元沒收，如全部或│
│    │      │          │丙○○將海洛因1包販 │一部不能沒收時，以其財│
│    │      │          │賣給乙○○，乙○○則│產抵償之。            │
│    │      │          │當場交付1000元給許景│                      │
│    │      │          │淵。                │                      │
├──┼───┼─────┼──────────┼───────────┤
│    │乙○○│97年10月2 │丙○○於同日19時32分│丙○○販賣第一級毒品，│
│    │      │日19時40分│許，以其持用之098660│處有期徒刑拾伍年貳月。│
│    │      │許，在台中│6301號行動電話撥打張│扣案之LG行動電話壹支（│
│    │      │巿西屯區台│樹山所使用之00000000│含門號0000000000號SIM │
│五  │      │中港路3段1│33號行動電話後，應張│卡壹枚）沒收。        │
│    │      │18號「澄清│樹山之要求，至該病房│                      │
│    │      │醫院」815 │內販賣海洛因1包給張 │                      │
│    │      │之1號病房 │樹山，並同意讓乙○○│                      │
│    │      │內。      │賒欠，而尚未取得該包│                      │
│    │      │          │海洛因之代價500元。 │                      │
├──┼───┼─────┼──────────┼───────────┤
│    │己○○│97年10月3 │己○○（綽號蘇仔）於│丙○○販賣第一級毒品，│
│    │      │日19時50分│97年10月3日19時許， │處有期徒刑拾伍年參月。│
│    │      │許，在台中│在台中巿文心路與華美│扣案之LG行動電話壹支（│
│    │      │巿華美街之│西街口附近，以公用電│含門號0000000000號SIM │
│    │      │「台中擔仔│話撥打丙○○所持用之│卡壹枚）沒收；因販賣第│
│六  │      │麵」餐廳門│0000000000號行動電話│一級毒品所得之財物新臺│
│    │      │口附近。  │，欲向丙○○購買海洛│幣參仟元沒收，如全部或│
│    │      │          │因，後於上述時、地，│一部不能沒收時，以其財│
│    │      │          │丙○○在其駕用之牌照│產抵償之。            │
│    │      │          │5Q-3203號自小客車內 │                      │
│    │      │          │，將海洛因2包販賣給 │                      │
│    │      │          │己○○，而得款3000元│                      │
│    │      │          │。                  │                      │
└──┴───┴─────┴──────────┴───────────┘


司法院資訊處製作；財團法人民間司法改革基金會備份。
